臺灣彰化地方法院刑事判決
111年度交易字第81號
公  訴  人  臺灣彰化地方檢察署檢察官  
被      告  李有豐


上列被告因公共危險案件，經檢察官提起公訴(110年度偵字第15
621號)，本院判決如下：
    主    文
李有豐駕駛動力交通工具而吐氣所含酒精濃度達每公升零點二五
毫克以上，處有期徒刑玖月。
    犯罪事實
一、李有豐自民國110年12月7日下午3、4時起至同日晚間8時許
    止，在彰化縣彰化市彰草路某友人住處，飲用啤酒3瓶後，
    其吐氣所含酒精濃度達每公升0.25毫克以上，竟仍基於酒後
    駕駛動力交通工具之犯意，隨即自該處騎乘車牌號碼000-000
    0號普通重型機車上路，先至彰化縣伸港鄉購物。復承上開
    酒後駕駛動力交通工具之單一犯意，於購物結束後再騎乘前
    揭普通重型機車上路欲返回彰化縣彰化市拿東西給朋友。嗣
    於同日晚間11時30分許，行經彰化縣彰化市彰馬路214巷時
    ，因左轉彎未打方向燈，而遭警在該路段173號前攔查，發
    現李有豐渾身酒氣，遂對其施以吐氣酒精濃度測試，於同日
    晚間11時39分許，測得其吐氣所含酒精濃度達每公升0.60毫
    克。
二、案經彰化縣警察局彰化分局報告臺灣彰化地方檢察署檢察官
    偵查起訴。  　　
    理    由
一、證據能力方面
(一)被告以外之人於審判外之陳述，雖不符刑事訴訟法第159條
    之1至第159條之4等規定，而經當事人於審判程序同意作為
    證據，法院審酌該言詞陳述或書面陳述作成時之情況，認為
    適當者，亦得為證據。當事人、代理人或辯護人於法院調查
    證據時，知有刑事訴訟法第159條第1項不得為證據之情形，
    而未於言詞辯論終結前聲明異議者，視為有前項之同意，刑
    事訴訟法第159條之5定有明文。查本判決所引用被告以外之
    人於審判外之言詞及書面陳述，公訴人、被告李有豐於本院
    審理時並未爭執證據能力，亦未於言詞辯論終結前聲明異議
    ，且同意本案供述證據均具有證據能力(見本院卷第29、30
    頁)。而本院審酌該等供述證據作成及取得之狀況，並無違
    法、不當或顯不可信之情形，且為證明被告犯罪事實存否所
    必要，以之作為證據，認屬適當，依刑事訴訟法第159條之5
    規定，均具有證據能力。
(二)本案以下所引用之非供述證據，並無證據證明係違法取得，
    復經本院依法踐行調查程序，該等證據自得作為本案裁判之
    資料。
二、上開犯罪事實，業據被告於警詢、偵查、本院審理時均坦承
    不諱【見110年度偵字第15621號卷(下稱偵卷)第14至16、39
    頁，本院卷第29、31、32頁】。並有彰化縣警察局道路交通
    事故當事人酒精測定紀錄表、彰化縣○○○○○○○道路○○○○○○○○○
    ○○號查詢機車車籍資料(車牌號碼000-0000號)等附卷可稽(
    見偵卷第17、18、25頁)，足認被告上開任意性之自白與事
    實相符，堪以採信。又被告經警測得其吐氣所含酒精濃度為
    每公升0.60毫克，已達刑法第185條之3第1項第1款所定吐氣
    所含酒精濃度達每公升0.25毫克以上之標準。綜上所述，本
    案事證明確，被告犯行洵堪認定，應依法論科。
三、論罪科刑
(一)行為後法律有變更者，適用行為時之法律，但行為後之法律
    有利於行為人者，適用最有利於行為人之法律，刑法第2條
    第1項定有明文。經查被告行為後，刑法第185條之3第1項業
    經修正，並於111年1月28日由總統公布，自同年月30日起生
    效施行。修正前刑法第185條之3第1項規定：「駕駛動力交
    通工具而有下列情形之一者，處2年以下有期徒刑，得併科2
    0萬元以下罰金：一、吐氣所含酒精濃度達每公升零點二五
    毫克或血液中酒精濃度達百分之零點零五以上。二、有前款
    以外之其他情事足認服用酒類或其他相類之物，致不能安全
    駕駛。三、服用毒品、麻醉藥品或其他相類之物，致不能安
    全駕駛。」修正後刑法第185條之3第1項則規定：「駕駛動
    力交通工具而有下列情形之一者，處3年以下有期徒刑，得
    併科30萬元以下罰金：一、吐氣所含酒精濃度達每公升零點
    二五毫克或血液中酒精濃度達百分之零點零五以上。二、有
    前款以外之其他情事足認服用酒類或其他相類之物，致不能
    安全駕駛。三、服用毒品、麻醉藥品或其他相類之物，致不
    能安全駕駛。」(修正前後之罰金刑依刑法施行法第1條之1
    第1項規定，其貨幣單位均為新臺幣)。經比較新舊法結果，
    修正後刑法第185條之3第1項所定之刑較重，並未較有利於
    被告，自應適用行為時即修正前刑法第185條之3第1項之規
    定。是核被告所為，係犯修正前刑法第185條之3第1項第1款
    駕駛動力交通工具而吐氣所含酒精濃度達每公升0.25毫克以
    上之罪。
(二)被告基於酒後駕駛動力交通工具之單一犯意，在密切接近之
    時間，於飲酒後，先騎乘上開普通重型機車至彰化縣伸港鄉
    購物，購物結束後再騎乘該普通重型機車上路欲返回彰化縣
    彰化市拿東西給朋友，侵害同一法益。且其各行為之獨立性
    極為薄弱，依一般社會健全觀念，在時間差距上，難以強行
    分開，在刑法評價上，以視為數個舉動之接續施行，合為包
    括之一行為予以評價較為合理，屬接續犯，而為包括之一罪
    。
(三)被告前因公共危險案件，經本院以108年度交簡字第2203號
    判決判處有期徒刑6月，併科罰金新臺幣(下同)5萬元確定，
    有期徒刑部分於109年9月8日易科罰金執行完畢一情，有臺
    灣高等法院被告前案紀錄表在卷可參。其於受有期徒刑執行
    完畢後，5年以內故意再犯本件有期徒刑以上之罪，為累犯
    。而參酌司法院大法官會議釋字第775號解釋意旨，審酌被
    告因上述前案執行完畢後，仍未能謹慎守法，於5年內再犯
    罪質亦為公共危險之本案，顯見其刑罰反應力薄弱，自我控
    制力及守法意識不佳，再犯本案具特別惡性。依其本案犯罪
    情節，亦無處以法定最輕本刑仍顯過苛之情形，爰依刑法第
    47條第1項規定，加重其刑(參考司法院頒布之「刑事裁判書
    類簡化原則」，判決主文得不記載累犯或其他總則加重事由
    ，附此敘明)。
(四)爰以行為人之責任為基礎，審酌被告除上述公共危險前案外
    ，曾因公共危險案件，經臺灣彰化地方檢察署檢察官以95年
    度偵字第1995號為緩起訴處分確定。嗣後又多次因公共危險
    案件，分別經本院以102年度交簡字第27號、102年度交簡字
    第1488號、102年度交簡字第2072號判決分別判處罪刑確定
    。再因公共危險案件，於110年10月間經臺灣彰化地方檢察
    署檢察官偵查終結提起公訴(嗣於本案犯行後之110年12月28
    日經本院以110年度交易字第599號判決判處有期徒刑8月)。
    被告顯然知悉酒精對人之意識能力具有不良影響，酒後駕駛
    動力交通工具在道路上行駛，對往來之公眾及駕駛人自身皆
    具有高度危險性。若因此肇致交通事故，極可能造成自己或
    其他用路人之人身傷亡或車輛損壞等財物損失。且被告應知
    道酒後騎車被執法人員查獲後，可能遭司法機關判處罪刑，
    影響其家庭、生活或經濟等各層面，應極力避免再度酒後騎
    車上路。然被告竟仍於飲酒後，騎乘普通重型機車上路而為
    本案犯行，漠視自己及公眾行之安全，被告行為殊值非難。
    併斟酌被告犯罪之動機、目的、手段、所生危害，其吐氣所
    含酒精濃度為每公升0.60毫克，於犯罪後，坦承犯行之態度
    。兼考量被告自述其教育程度為國中畢業，目前為擺夜市攤
    販之臨時工，日薪1000元，家裡有雙親要照顧，經濟狀況勉
    持，及公訴人對於被告科刑範圍之意見等一切情狀(見本院
    卷第33頁)，量處如主文所示之刑。
據上論斷，應依刑事訴訟法第299條第1項前段(參考司法院頒布
之「刑事裁判書類簡化原則」，僅引用程序法條)，判決如主文
。
本案經檢察官吳宇軒提起公訴，檢察官黃建銘到庭執行職務。
中　　華　　民　　國　　111 　年　  3   　月　　16　　日
                  刑事第三庭  法  官  林慧欣
以上正本證明與原本無異。　　　　　　　　　
如不服本判決應於收受判決後20日內向本院提出上訴書狀，並應
敘述具體理由。其未敘述上訴理由者，應於上訴期間屆滿後20日
內向本院補提理由書( 均須按他造當事人之人數附繕本) 「切勿
逕送上級法院」。
中　　華　　民　　國　　111 　年　  3   　月　　16　　日
                              書記官  楊雅芳

附錄論罪科刑法條：
修正前中華民國刑法第185條之3第1項
駕駛動力交通工具而有下列情形之一者，處2年以下有期徒刑，
得併科20萬元以下罰金：
一、吐氣所含酒精濃度達每公升零點二五毫克或血液中酒精濃度
    達百分之零點零五以上。
二、有前款以外之其他情事足認服用酒類或其他相類之物，致不
    能安全駕駛。
三、服用毒品、麻醉藥品或其他相類之物，致不能安全駕駛。